臺灣嘉義地方法院刑事判決　　　　　　　100年度訴字第699號
　　　　　　　　　　　　　　　　　　　100年度訴字第731號
公　訴　人　臺灣嘉義地方法院檢察署檢察官
被　　　告　翁雅卉
上列被告因違反毒品危害防制條例案件，經檢察官提起公訴（一
百年度毒偵字第七二六號）及追加起訴（一百年度毒偵字第一四
七八號），被告於本院準備程序就被訴事實為有罪之陳述，受命
法官於告知被告簡式審判程序之旨，並聽取當事人之意見後，合
議庭裁定由受命法官獨任進行簡式審判程序，判決如下：
    主  文
翁雅卉施用第一級毒品，處有期徒刑陸月。又施用第二級毒品，
處有期徒刑貳月；扣案之第二級毒品甲基安非他命（驗餘淨重為
零點零伍貳公克）沒收銷燬之，扣案之甲基安非他命包裝袋壹個
沒收。又施用第二級毒品，處有期徒刑月。又施用第一級毒品
，處有期徒刑柒月。應執行有期徒刑壹年貳月；扣案之第二級毒
品甲基安非他命（驗餘淨重為零點零伍貳公克）沒收銷燬之，扣
案之甲基安非他命包裝袋壹個沒收。
    事  實
一、翁雅卉前因施用毒品案件，經本院於民國99年11月23日以99
    年度毒聲字第322 號裁定令入勒戒處所觀察、勒戒後，認無
    繼續施用毒品之傾向，於民國 100年1月3日執行完畢釋放。
    詎猶不知悔改，又基於施用第一級毒品及第二級毒品之犯意
    ，而為以下之犯行：
  (一)於100年5月16日20時5 分許為警採尿時往前回溯72小時內某
    時，在嘉義市○區○○路433號7樓之 1之公司宿舍內，以將
    海洛因摻入香菸內點燃而吸食揮發氣體之方式，施用第一級
    毒品海洛因1次。另於同年5月16日20時5 分許為警採尿時往
    前回溯96小時內某時，在上開地點，以將甲基安非他命置於
    玻璃球內加熱燒烤而吸食揮發氣體之方式，施用第二級毒品
    甲基安非他命1次。嗣於同年5月16日16時45分許，在嘉義市
    ○區○○路與德明路口前，翁雅卉因他案遭通緝而為警所逮
    捕，當場自其身上查獲並扣得第二級毒品甲基安非他命1 小
    包（驗餘淨重0.052公克）及吸食器1個，經其同意後採尿送
    驗，結果呈現海洛因之人體代謝物嗎啡及安非他命、甲基安
    非他命陽性反應。
  (二)再於100年8月15日21時許，在嘉義市○○路283之1號7樓2之
    友人房屋內，以將甲基安非他命置於玻璃球內加熱燒烤而吸
    食揮發氣體之方式，施用第二級毒品甲基安非他命 1次。另
    於同年 8月16日12時許，在上開地點，以將海洛因摻入香菸
    內點燃而吸食揮發氣體之方式，施用第一級毒品海洛因1 次
    。嗣於同年 8月16日16時許，因其友人為通緝犯，為警於上
    開地點查獲後，經警得在場之翁雅卉同意，遂採其尿液送驗
    ，結果呈現現海洛因之人體代謝物嗎啡及安非他命、甲基安
    非他命陽性反應。
二、案經嘉義市政府警察局第一分局及嘉義縣警察局中埔分局報
    告臺灣嘉義地方法院檢察署檢察官偵查起訴及追加起訴。
    理  由
一、按本件被告所涉犯者為毒品危害防制條例第10條第1項、第2
    項法定刑為「六月以上五年以下有期徒刑」之施用第一級毒
    品罪、「三年以下有期徒刑」之施用第二級毒品罪，非死刑
    、無期徒刑、最輕本刑為三年以上有期徒刑之罪或高等法院
    管轄第一審案件。本院行準備程序中，被告就被訴事實均為
    有罪之陳述，經告知簡式審判程序之旨，並聽取檢察官及被
    告之意見後，本院爰依刑事訴訟法第273條之 1第1項裁定由
    受命法官獨任進行簡式審判程序。是本件簡式審判程序之證
    據調查依刑事訴訟法第273條之2規定不受同法第159條第1項
    、第161條之2、第161條之3、第163條之1及第164條至第170
    條規定之限制，合先敘明。
二、上揭犯罪事實，業據被告於本院準備及審判程序中均自白不
    諱；又其上開2 次為警採尿送驗結果，係呈海洛因之人體代
    謝物嗎啡及安非他命、甲基安非他命陽性反應，則分別有行
    政院衛生署濫用藥物檢驗認可機構長榮大學100年6月20日出
    具之確認報告、嘉義市政府警察局查獲毒品危害防治條例案
    尿液送驗姓名對照表及正修科技大學超微量研究科技中心10
    0年8月30日出具之尿液檢驗報告、嘉義縣警察局代號與真實
    姓名對照表各1 份在卷可參；而被告於100年5月16日為警查
    獲時經扣案之白色結晶1 包，經檢出含有第二級毒品甲基安
    非他命成分（驗前淨重0.062公克，驗餘淨重0.052公克），
    此亦有卷附嘉義市政府警察局之搜索扣押筆錄、扣押物品目
    錄表及高雄市立凱旋醫院100年6月28日高市凱醫驗字第1636
    2 號濫用藥物成品檢驗鑑定書為憑，足以佐認被告之上開自
    白確屬實情。
三、按觀察、勒戒或強制戒治執行完畢釋放後，5 年內再犯毒品
    危害防制條例第10條施用第一、二級毒品之罪者，檢察官應
    依法追訴，毒品危害防制條例第23條第2 項定有明文。被告
    翁雅卉曾因施用毒品案件，經本院裁定令入勒戒處所觀察、
    勒戒後，於 100年1月3日因無繼續施用毒品傾向而執行完畢
    釋放出所等情，有臺灣高等法院被告前案紀錄表附卷可稽。
    被告於上開觀察、勒戒釋放出所後，5 年內再犯本案施用第
    一級及第二級毒品罪，各應依法訴追處罰。綜上，本案事證
    明確，被告之犯行俱堪認定，應依法論科。
四、核被告所為，係犯毒品危害防制條例第10條第1 項之施用第
    一級毒品罪及同條例第10條第2 項之施用第二級毒品罪。被
    告於各次施用時所持有第一、二級毒品之低度行為，分別為
    該次施用第一、二級毒品之高度行為所吸收，均不另論罪。
    又被告分別所犯4 次上揭施用第一、二級毒品罪，屬犯意各
    別，行為互殊，應予分論併罰。爰審酌被告為國中畢業之智
    識程度，，應可知悉施用第一、二級毒品乃法所禁止之行徑
    ，況其前因施用毒品案件，迭經執行觀察、勒戒之處遇措施
    ，竟未能深切體認毒品危害己身之鉅，謀求脫離毒害之道，
    反而於出所後伺機再犯，自有使其再度接受相當時期監禁處
    遇以教化性情之必要；惟其就本案之各次犯罪皆能自白犯罪
    ，犯後態度尚可，且施用毒品固戕害個人健康，然未侵害他
    人權益，犯罪手段平和，兼衡其施用次數及每月收入不穩定
    、尚須扶養兩個小孩及母親之生活狀況等一切情事，量處如
    主文所示之刑，併定其應執行刑。另按數罪併罰中之一罪依
    刑法規定得易科罰金，若因與不得易科之他罪併合處罰結果
    而不得易科罰金時，原可易科部分，所處之刑，自亦無庸為
    易科折算標準之記載，此有司法院大法官釋字第144號、第
    679  號解釋可參。準此，本案中因最後1次之施用第一級毒
    品犯行，經本院量處有期徒刑7月，屬不得易科罰金之刑，
    是本院爰不就得易科罰金之其他3次犯行部分，諭知易科罰
    金之折算標準，附此敘明。
五、至扣案之白色結晶經檢出含有第二級毒品甲基安非他命成分
    ，驗餘淨重為0.052 公克，已如前述，因屬查獲之第二級毒
    品，不論屬於犯人與否，均應依毒品危害防制條例第18條第
    1 項前段規定，予以沒收銷燬之。而扣案之前開甲基安非他
    命包裝袋1 個，係被告所有，且為供其持有該毒品之便所用
    之物，爰依刑法第38條第1項第2款規定予以沒收。然扣案之
    吸食器1 個，勘其外觀係屬自行組裝而成之簡易吸食器，尚
    非專供施用第二級毒品之器具，有卷附之查獲照片1 張可稽
    ，被告既陳稱上開吸食器為綽號「小娟」之人所有，又並無
    證據顯示該物為被告所有，爰不依刑法第38條第1項第2款規
    定諭知沒收。
據上論斷，應依刑事訴訟法第273條之 1第1 項、第299條第1 項
前段，毒品危害防制條例第10條第1 項、第2 項、第18條第1 項
前段，刑法第11條、第38條第1 項第2款、第51條第5款，判決如
主文。
本案經檢察官楊騏嘉到庭執行職務。
中    華    民    國   100    年    11    月    25    日
                  刑事第一庭    法  官  李東益
以上正本證明與原本無異。
如不服本判決應於收受判決後10日內向本院提出上訴書狀，並應
敘述具體理由；其未敘述上訴理由者，應於上訴期間屆滿後20日
內向本院補提理由書（均須按他造當事人之人數附繕本）「切勿
逕送上級法院」。
中    華    民    國   100    年    11    月    25    日
                                書記官  吳念儒
附錄論罪科刑法條：
毒品危害防制條例第10條
施用第一級毒品者，處六月以上五年以下有期徒刑。
施用第二級毒品者，處三年以下有期徒刑。